【裁判字號】    92,易緝,31
【裁判日期】    920414
【裁判案由】    竊盜
【裁判全文】
臺灣板橋地方法院刑事判決                          九十二年度易緝字第三一號
    公  訴  人  臺灣板橋地方法院檢察署檢察官
    被      告  丙○○
右列被告因竊盜案件，經檢察官提起公訴（九十一年度易緝字第一九號）暨移
（台灣士林地方法院檢察署九十年度偵緝字第六七○號），本院判決如左：
    主  文
丙○○結夥三人攜帶凶器竊盜未遂，處有期徒刑肆月，如易科罰金，以參佰元折算壹
日。
    事  實
一、丙○○與丁○○（業經檢察官以曾判決確定，另為不起訴處分）、甲○○（業經
    判決確定）結夥三人意圖為自己不法之所有，於民國八十九年十月十九日凌晨三
    時許，攜帶客觀上足堪為兇器使用之尖銳電纜剪一支，由丙○○帶領至台北縣蘆
    洲市○○路四○八巷九二號對面「大河旺族」工地地下室，竊取姚榮松所有之電
    纜線，於行竊之際，適為姚榮松及其女婿余瑞銘發現有異，進入地下室查看，丁○○、丙○○趁隙攜電纜剪逃離現場，甲○○未及逃脫，嗣為警查獲。
二、案經台北縣政府警察局蘆洲分局報請台灣板橋地方法院檢察署檢察官偵查起訴。
    理  由
一、訊據被告丙○○矢口否認右揭犯行，辯稱：蘆洲工地是伊帶甲○○、丁○○去的
    ，但他們到了之後，伊就走了云云。惟查：
    (1)右揭被害人姚榮松所有電纜遭竊未遂之事實，業據被害人姚榮松、余瑞銘於本
      件調查訊問時證稱：「在作結構體時，曾見過被告丙○○，他是作綁鋼筋的，
      他退場時，我們就要進去拉線，他對那邊之環境應該很清楚」（見本院九十一
      年度易字第四五二號之九十一年三月二十五日訊問筆錄）及於另案被告甲○○
      被訴強盜等案件之偵查、審理時指述：「我是工地水電承包商，這些電纜是我
      的，因為之前有失竊過，所以當晚我在現場守候，我和我太太巡視工地後準備
      要回家睡覺，結果在工地門口看到車輛，並聽到地下室有剪電纜的聲音，我就
      打電話報警，這些電線不可能徒手拔得斷，一定要要專業的剪刀剪，我太太打
      電話叫我女婿過來，我女婿到了我們就一起去地下室，這時門口的車就趕快離
      開，我電燈一打開就看到被告甲○○從發電室裡面跑出來，我們就追，被告甲○○亂跑被我們抓到」等語（見八十九年度偵字第一九八八九號偵查卷第四十
      頁背面、本院八十九年度訴字第二○七二號被告甲○○強盜案卷之八十九年十
      二月二十八日訊問筆錄）屬實。
    (2)而被告有於右揭時地與另案被告甲○○、丁○○結夥攜帶凶器著手竊取電纜之
      事實，業據另案被告甲○○於其強盜案件中供述：「我叫丁○○阿貓，他確實
      知道我們要去行竊，但他留在車上把風。（問：電纜剪是何人帶去的）我先下
      地下室去，阿品跟著下來，我沒有戴電纜剪，我也不知道是何人帶下去的。（
      問：電纜剪究竟是何人帶到現場）是阿貓帶到現場，但我不知道是阿貓或阿品
      帶到地下室，但我知道他們是要帶去剪斷電纜，潘也有到地下室去，我剛才說
      他只留在車上並不實在。」等語（見本院八十九年度訴字第二○七二號九十年
      四月十七日審理筆錄）、於本案訊問、審理時供述：「（問：八十九年十月十
      九日凌晨三點鐘，是否有到蘆洲市○○路四百零八巷九十二號對面工地）我跟
      被告、丁○○一起去的，是被告提議要去的，我以前是跟被告兩人是做綁鐵的
      工作，案發後，我就沒有做了，被告還有在做，我們當時是去撿線，但是當時
      丁○○有帶剪線的工具，但我沒有看到工具長怎樣。（問：如何去）是丁○○
      開廂型車載我們去的，是否為他的車，我不知道，到現場後，我一個人下去撿
      ，他們沒有下去，他們是在把風，我下去時，丙○○打電話給我，說有人來了
      ，我正要回去時，丁○○又打電話給我，說沒事了，我就繼續撿，後來就被抓
      了。」（見本院九十一年度易字第四五二號九十一年四月二十二日訊問筆錄）
      、「（問：當時你們三人有無拿電纜剪）我沒有拿，我下去地下室，他們二人
      沒有下去。在八十九訴字第二○七二號卷內第九十五頁筆錄、九十一易字四五
      二號卷內第四十六、四十八頁及九十一年四月二十二日所言都實在」等語屬實
      （見本件九十二年三月二十七日審理筆錄）。
    (3)且據另案被告丁○○於前開被告甲○○被訴強盜案件審理時供述：「（問：有
      無與被告去偷電纜）我沒有，我只是開車載被告到工地，我沒有偷，我也不知
      情。我與被告沒有仇隙，我不知道他為何會說我有一起去偷。（問：是否認識
      丙○○）認識，當天是他帶路到工地的，電纜剪是小陳的，因為車子是我向小
      陳借的，車上原來就有電纜剪。小陳是三十幾歲的人，我不知道他的姓名，電
      話及地址我均不知道。（問：你開車至工地作何事）車子正好開到工地附近，
      他二人說要上廁所，我們才在工地停車。（問：電纜剪究竟是何人帶到現場）
      我有到地下室去看他們偷得怎麼樣了，我只下去一下子，就回到車上，因為我
      要顧車，剪刀應該是阿品帶下去的。丙○○以前載該工地工作過，本案是他提
      議的，也是他帶路的。」等語屬實（見本院八十九年度訴字第二○七二號九十
      年四月十七日審理筆錄）。
    (4)綜上，姑不論甲○○、丁○○對於案發時係何人攜帶電纜剪？被告或丁○○有
      無到地下室等部分彼此前後供述不一，互相推諉，惟甲○○、丁○○對於被告
      知道要去行竊，與渠等有犯意聯絡，共同攜帶電纜剪前往右揭工地行竊未遂之
      基本事實供述一致，是甲○○、丁○○此部分供述應堪採信，足認被告因前曾
      在右揭工地為綁鐵筋之工作，而對右揭工地環境熟識，且被告、甲○○、丁○○對於為本件竊盜行為事先均知情，彼此有犯意之聯絡及分工，並由被告指引
      道路前往右揭工地行竊。另共同正犯間，非僅就自己實施之行為負其責任，在
      犯意聯絡之範圍內，對於他共同正犯所實施之行為，亦應共同負責，縱被告並
      未攜帶電纜剪或未至地下室實際著手竊取，亦應就共同正犯即甲○○、丁○○
      所實施之著手竊竊取電纜行為共同負責，被告前開辯解，實係推諉卸責之責，
      不足採信。復有現場照片七張（附於八十九年度偵字第一九八八九號偵查卷第
      十五頁至十七頁）及被害人具領電纜線一把（約二百米）之台北縣警察局贓物
      認領保管單一紙（附於前開偵查卷第十四頁）可稽。事證明確，被告犯行，堪
      以認定。
二、核被告所為，係犯刑法第三百二十一條第二項、第一項第三款、第四款之結夥三
    人攜帶凶器竊盜未遂罪。被告已著手於加重竊盜罪構成要件之行為，但尚未得手
    ，為未遂犯，依刑法第二十六條前段規定減輕其刑。爰審酌被告素行，正值壯年
    又不思奮發向上，犯後否認犯行，態度不佳等及其犯罪之動機、目的、手段、方
    法、犯罪所生損害等一切情狀，量處如主文所示之刑，並諭知易科罰金之折算標
    準，以示懲戒。
三、另台灣士林地方法院檢察署九十年度偵緝字第六七○號移送併辦意旨略以：被告
    基於意圖為自己不法之所有之概括犯意，於九十年三月十九日夜間許，駕駛車號
    Ｒ二─九二０三號竊得之贓車至台北市○○區○○路一０六巷二十五號對面工地
    ，竊取被害人張國興所有電纜線，翌日凌晨二時許，被告復攜帶大型鐵剪等工具
    ，欲再度至上址行竊，經被害人報警查獲，因認被告涉有竊盜罪嫌云云。經查，
    (1)按犯罪事實應依證據認定之，無證據不得推定其犯罪事實；又不能證明被告犯
      罪者，應諭知無罪之判決，刑事訴訟法第一百五十四條、第三百零一條第一項
      分別定有明文。次按，刑法第二十五條所謂已著手於犯罪行為之實行，係指對
      於構成犯罪要件之行為，已開始實行者而言，若於著手此項要件行為以前之準
      備行動，係屬預備行為，除法文有處罰預備犯之明文，應依法處罰外，不能遽
      以未遂犯罪論擬。
    (2)公訴人認被告涉有竊盜罪嫌，無非以被害人張國興於偵訊時指稱：「儲料場內
      接存放中華電信電纜線及應勤工具等物，現場僅白天有人看管至十八時許，負
      責人係我本人，平時晚上我都會至該處巡視，因昨日即十九日儲料場內發生電
      纜線遭竊事件，損失約三十五萬元，亦報警處理故今日特別加強巡視，至二時
      許，發現四名男子行跡十分可疑，且不時向儲料場觀望，於是立即報警」及其
      指認甲○○之口卡相片，而Ｒ二─九二０三號係失竊之贓車有被害人王榮官於
      偵訊時證述屬實，復有大型鐵剪二支、鐵錐一支扣案可證，公訴人上開論據固
      非無據。惟查，訊據被告固坦承有於九十年三月二十日凌晨二時許，由甲○○
      駕駛其竊取之車號Ｒ二─九二０三號自小貨車，搭載其及友人綽號「長腳」、
      「大胖子」年籍不詳之成年男子至台北市○○區○○路一０六巷二十五號對面
      之工地，欲竊取該工地內之電纜線，嗣為該工地負責人張國興發現後報，經警
      趕至現場而查獲，其餘三人即已逃逸，並於前開自用小客車內查獲前開綽號「
      長腳」、「大胖子」不詳姓名之成年男子所有供犯罪所之鐵剪一支及鐵錐二支
      等情事，惟辯稱：伊沒有偷，當時還沒進去工地就被查獲，當時伊在車上等語
      ，核與同案被告甲○○於本院審理時所供述：「車號Ｒ二─九二０三號自小客
      貨車是我之前就偷的，但我們當時還沒有進去，當地沒有圍牆或圍籬，但設有
      石樁的路障，以至於車子沒有辦法開進去，所以我們找不到路進去。車子停在
      那邊在找路時警察就來了，我跟被告的朋友躲在一起躲在地下室，被告在車上
      ，另外一位長腳不知道跑到那去，我不知道料放在何處，是被告帶我們去的。
      我還沒有偷到過及賣過。」之情節相符。是被告、甲○○自始均否認曾於同年
      月十九日在右揭工地竊取電纜線得手。
    (3)另據證人乙○○於本院審理時證稱：「當時有抓到被告，我們在現場時，看到
      被告從車上跑出來，當時車上已經沒有人，我們就去追他」等語。且據被害人
      張國興於本院訊問時證述：「我是中華電信的特約廠商，線是在儲料場。前二
      天，我們就已經發現線有被偷竊情形，去問附近的人，他們有告訴我，是有一
      台廂型車及告訴我們車號，但我沒有看過。因為我知道東西被偷，我就每天晚
      上坐在車上守夜，當天過了十二點時，我發現有車子過來，車號就是前幾天別
      人跟我講的車牌Ｒ二─九二０三號停在我車子附近空地上，發現陸續有四個人
      下車，對著儲料場觀望，好像在查看是否有人在，我就打電話給警局，他們看
      到巡邏的警方，就跑掉，被告就被抓到了」等語，被害人雖指稱二十日前一天
      或前二天曾遭竊，附近之人告知有一台箱型車即車號Ｒ二─九二０三號，惟被
      害人並未親眼目睹行竊者及其行竊過程或指出附近之人係何人而曾親眼目擊該
      行竊情形，縱該自用小貨車曾出現在該工地及被告、甲○○等四人有於九十年
      三月二十日凌晨二時許，攜帶大型鐵剪至右揭工地欲竊取電纜線而為警查獲，
      惟尚難難認被告、甲○○等人即係於十九日竊取電纜線之人，另被告及甲○○
      等人二十日凌晨二時許至右揭工地欲行竊之行為，依被害人張國興所述，被告
      等僅於右揭工地外觀望，尚未達於著手搜取財物之程度，被告及甲○○等人尚
      未進入右揭工地內行竊，即為警查獲，是被獲時尚未著手於竊盜之犯罪行為，
      自難謂係竊盜未遂，至其在工地外探望，原係竊盜之預備行為，刑法對於預備
      竊盜並無處罰明文，亦難令負何種罪責。綜上，併案意旨所指被告此部分竊盜
      罪嫌不足，與前開有罪部分即無連續犯之裁判上一罪關係，自應退回檢察官另
      為適當之處理，附此敘明。
據上論斷，應依刑事訴訟法第二百九十九條第一項前段，第三百二十一條第一項第三
款、第四款、第二項，第四十一條第一項，罰金罰鍰提高標準條例第二條，判決如主
文。
本案經檢察官王秀慧到庭執行職務
中      華      民      國    九十二    年      四      月    十四    日
                                  臺灣板橋地方法院刑事第四庭
                                          法  官  陳明珠
右正本證明與原本無異。
如不服本判決，應於判決送達後十日內，向本院提出上訴狀。
                                          書記官  陳慧儷
中      華      民      國    九十二    年      四      月     十四     日


司法院資訊處製作；財團法人民間司法改革基金會備份。
